# 急求教，关于融资租赁

提问人：kenlove620 时间：2014-01-07 10:52:47
公司A与设备供应商B签订了设备采购合同，总计设备采购款为人民币100,000,000元（含税），之后再与供应商B及融资租赁方C公司共同签订了采购合同转让协议，合同中约定根据为满足融资租赁的需要，将设备原买方A在采购合同下的部分权利义务转让给新买方C，包括支付租赁物价款、生产线的所有权、要求供应商B履行其与转让有关的义务的权利等。 同时A与C签订了融资租赁协议，针对以上所述合同中的设备进行融资租赁，合同约定租赁合同期满后，公司有权选择留购租赁物，在付清租金等全部收款项后，按照名义货价 1 元留购，租赁期为 60 个月，租赁物总价款90,000,000.00元，年租息率为央行同期贷款利率调整，按季度等额支付租金。 合同如上约定，但是实际上设备款项由公司A直接向供应商B支付，设备的发票也是由B直接开具给A，C直接将 9000 万元打款给A，每三个月公司支付季度名义租金给交银。 A按照设备采购合同约定的付款进度分期支付给供应商B，该些融资租赁物需要长时间构建，由于设备尚未全部送达以及安装完毕，故目前按照已付款的金额做会计分录 借：在建工程，贷：银行存款 同时C的 9000 万元已经直接转入A银行账户中，A公司做帐，借：银行存款90,000,000.00 借：未确认融资费用 15,000,000.00， 贷：长期应付款 105,000,000.00请教陈版及各位版大，我们进行会计处理的时候，可以将其作为融资租赁做吗？还是作为一种普通的借款进行操作？因为如果是融资租赁的话应该有融资租入固定资产而且报告上要披露各类资产的原值、累计折旧等以及最低租赁付款额等信息的。 如果是融资租赁的话，资产科目应该入账哪个科目比较合适啊？

回答人：chenyiwei
该交易实际上是以所购建的资产为抵押的借款，可以基于经济实质将其作为借款进行会计处理。可参阅《计学撮要 2011 》第 349 ～355 页的问答。